臺灣高等法院民事裁定　　　　　　　　　100年度抗字第295號
抗　告　人　簡嘉成
　　　　　　簡嘉興
　　　　　　簡詩韻
　　　　　　簡嘉
　　　　　　簡吟如
　　　　　　簡柏勳
　　　　　　簡瑞瑤
　　　　　　簡宏宇
　　　　　　簡周慧芬
共同代理人　陳俊賢律師
抗告人因與相對人美亞鋼管廠股份有限公司間假處分事件，對於
中華民國99年12月27日臺灣板橋地方法院99年度全字第263號所
為裁定提起抗告，本院裁定如下：
    主      文
抗告駁回。
抗告訴訟費用由抗告人負擔。
    理      由
一、按債權人就金錢請求以外之請求，欲保全強制執行者，得聲
    請假處分；假處分，非因請求標的之現狀變更，有日後不能
    強制執行，或甚難執行之虞者，不得為之，民事訴訟法第53
    2條定有明文。又按請求及假處分之原因，應釋明之；前項
    釋明如有不足，而債權人陳明願供擔保或法院認為適當者，
    法院得定相當之擔保，命供擔保後為假處分，同法第533條
    準用同法第526條第1項、第2項亦有明文。復按假處分係保
    全強制執行方法之一種，原為在本案請求尚未經判決確定以
    前，預防將來債權人勝訴後，因請求標的之現狀變更，有日
    後不能強制執行或甚難執行之虞者而設，至債權人聲請假處
    分所主張之權利，債務人對之有所爭執者，應於現在或將來
    有訴訟繫屬時，請求法院為本案之判決，以資解決，尚非聲
    請假處分時，先應解決之問題（最高法院69年台抗字第72號
    判例意旨參照）。
二、相對人於原法院聲請意旨略以：相對人與第三人簡慶輝、簡
    慶煌、簡慶銘、簡慶星（下稱簡慶輝等4人）間就「變更板
    橋都市計畫（江翠北側地區）細部地區」AB區發展單元(下
    稱系爭都市計畫地區)自辦市地重劃所配回之部分住宅區土
    地買賣事宜，於民國97年3月7日簽訂預定土地買賣契約書及
    於同年5月2日簽訂補充協議書，就系爭都市計畫地區內之土
    地地號為新北市○○區○○段800地號等共110筆土地，以實
    際列入重劃範圍並依配地結果之重劃後土地作為買賣標的，
    相對人並已依約支付第一期款予簡慶輝等4人，然簡慶輝等4
    人於97年5月2日簽訂補充協議書後半年內，竟以贈與為原因
    ，將上開土地中如附表所示之土地（下稱系爭土地）移轉登
    記予抗告人，實已違反契約約定，損害相對人之債權，相對
    人得依民法第244條第1項、第4項規定，聲請撤銷抗告人與
    簡慶輝等4人間之無償贈與行為，惟為預防於本案訴訟確定
    前，抗告人再將系爭不動產為讓與、設定或其他處分行為，
    致請求標的現狀變更，日後顯有不能執行或甚難執行之虞，
    並供擔保以補釋明不足，爰依民事訴訟法第532條規定，聲
    請命抗告人所有系爭不動產之應有部分，不得為移轉、讓與
    、設定負擔或其他處分行為等語。
三、經查，相對人主張其與簡慶輝等4人間就系爭土地間訂有買
    賣契約，簡慶輝等4人將系爭土地贈與抗告人，其得訴請撤
    銷其等間贈與行為之事實，業據其提出預定土地買賣契約書
    、補充協議書、系爭土地登記謄本、前臺北縣板橋地政事務
    所網路申領異動索引、支票、遠東國際商業銀行綜合對帳單
    、華南商業銀行存款往來明細表暨對帳單為證，應認其對本
    件假處分之請求，已為釋明；又相對人主張系爭土地如有讓
    與、設定或其他處分行為，致請求標的現狀變更，日後將有
    不能執行或甚難執行之虞等假處分之原因，依其提出之土地
    登記謄本及異動索引，雖釋明尚有未足，惟相對人陳明願供
    擔保以補其不足，其本件假處分之聲請，即屬有據。抗告意
    旨雖執稱相對人向簡慶輝等4人預定買受之土地為重劃後可
    配回之土地，非附表所示之土地，因系爭都市計畫迄未完成
    重劃，買賣標的現時不存在，即無所謂現狀變更，而依預定
    土地買賣契約書第13條第2項約定，該契約對於抗告人亦有
    效力，本件土地所有權移轉，對相對人之權利並無影響，又
    相對人迄未依約與豐華土地開發有限公司簽訂委辦重劃開發
    合約，已違約在先，預定土地買賣契約書因而連帶不存在，
    相對人已無請求權可言，再依補充協議書第4條約定，契約
    期間已滿，簡慶輝等4人已表示不延長，並通知相對人協商
    辦理返還價款、委託費及塗銷抵押權事宜，另相對人於本件
    聲請之後，復在臺灣士林地方法院聲請假扣押，經該院以相
    對人無日後不能強制執行或甚難執行之虞為由，駁回其聲請
    ，自無再聲請本件假處分之餘地云云。惟查，相對人與簡慶
    輝等4人間之買賣標的為何？對於抗告人有無拘束力？契約
    關係是否存在等？均係將來本案應審理之事項，尚非本件假
    處分程序所得審認，又假扣押與假處分之要件，並不相同，
    自難以相對人已聲請假扣押，或其聲請經駁回，而謂相對人
    不得為本件假處分之聲請，抗告人上開所執云云，並無可採
    。從而，原法院准許相對人為抗告人供擔保後，就系爭土地
    不得為讓與、設定抵押、出租及其他處分行為之假處分，核
    無不合。抗告意旨指摘原裁定不當，聲明廢棄，非有理由，
    應駁回其抗告。
四、據上論結，本件抗告為無理由，爰裁定如主文。
中    華    民    國   100    年    3     月    29    日
                    民事第十一庭
                        審判長法  官  呂太郎
                              法  官  詹文馨
                              法  官  劉坤典
正本係照原本作成。
本裁定除以適用法規顯有錯誤為理由外，不得再抗告。如提起再
抗告，應於收受後10日內委任律師為代理人向本院提出再抗告狀
。並繳納再抗告費新台幣１千元。
中    華    民    國   100    年    3     月    30    日
                              書記官  劉育妃
 附表：
┌─┬───────────────────────┬─┬─────┬──────┐
│編│      土          地          坐        落    │地│面    積  │權        利│
│  ├───┬────┬───┬───┬──────┤  ├─────┤            │
│號│縣  市│鄉鎮市區○  段  ○○  段│  地  號    │目│平方公尺  │範        圍│
├─┼───┼────┼───┼───┼──────┼─┼─────┼──────┤
│１│新北市│板橋區  │國光  │      │823-2       │旱│886       │全部        │
│  │      │        │      │      │            │  │          │            │
│  ├───┼────┴───┴───┴──────┴─┴─────┴──────┤
│  │備  考│土地所有權人權利範圍分別如下：                                      │
│  │      │簡嘉成3 分之1 、簡嘉興3 分之1 、簡詩韻3 分之1，共計權利範圍為全部。 │
├─┼───┼────┬───┬───┬──────┬─┬─────┬──────┤
│２│新北市│板橋區  │國光  │      │823-9       │旱│95        │全部        │
│  ├───┼────┴───┴───┴──────┴─┴─────┴──────┤
│  │備考  │土地所有權人權利範圍分別如下：                                      │
│  │      │簡嘉成3 分之1 、簡嘉興3 分之1 、簡詩韻3 分之1，共計權利範圍為全部。 │
├─┼───┼────┬───┬───┬──────┬─┬─────┬──────┤
│３│新北市│板橋區  │國光  │      │823-10      │旱│456       │全部        │
│  ├───┼────┴───┴───┴──────┴─┴─────┴──────┤
│  │備考  │土地所有權人權利範圍分別如下：                                      │
│  │      │簡嘉成3 分之1 、簡嘉興3 分之1 、簡詩韻3 分之1，共計權利範圍為全部。 │
├─┼───┼────┬───┬───┬──────┬─┬─────┬──────┤
│４│新北市│板橋區  │國光  │      │824-7       │旱│719       │全部        │
│  ├───┼────┴───┴───┴──────┴─┴─────┴──────┤
│  │備考  │土地所有權人權利範圍分別如下：                                      │
│  │      │簡嘉3 分之1 、簡吟如6 分之1 、簡伯勳6分之1、簡瑞瑤12分之1、簡宏宇 │
│  │      │6分之1、簡周慧芬12分之1，共計權利範圍為全部。                       │
├─┼───┼────┬───┬───┬──────┬─┬─────┬──────┤
│５│新北市│板橋區  │國光  │      │824-22      │旱│13        │全部        │
│  ├───┼────┴───┴───┴──────┴─┴─────┴──────┤
│  │備考  │土地所有權人權利範圍分別如下：                                      │
│  │      │簡嘉3 分之1 、簡吟如6 分之1 、簡伯勳6分之1、簡瑞瑤12分之1、簡宏宇 │
│  │      │6分之1、簡周慧芬12分之1，共計權利範圍為全部。                       │
└─┴───┴──────────────────────────────────┘